臺灣新竹地方法院民事判決　　 　　　　83年度竹簡字第519號
原　　　告　簡鴻永
訴訟代理人　彭火炎律師
訴訟代理人　洪大明律師
訴訟代理人　陳勇松律師
被　　　告　蔡林瑞霞
訴訟代理人　鍾添錦律師
右當事人間請求給付票款事件，本院判決如左：
    主  文
被告應給付原告新台幣玖拾柒萬陸仟壹佰元及自民國八十三年十
一月八日起至清償日止，按年息百分之六計算之利息。
訴訟費用由被告負擔。
本判決得為假執行，但被告如於假執行程序實施前以新台幣玖拾
柒萬陸仟壹佰元為原告預供擔保免為假執行。
    事實及理由
一、原告主張其持有被告簽發如附表所式支票四紙，經提示均不
    獲付款，本於票據關係訴請判決如主文第一項所示。被告則
    以系爭支票係其子蔡白玉交付原告之貨款，原告出賣之沙發
    有瑕疵，故不付款等語置辯。
二、原告主張之事實，業據提出支票及退票理由單各四件為證，
    並為被告所不爭執，堪認為真實。
三、按支票發票人應照支票文義擔保支票之支付，票據法第126
    條定有明文。被告為系爭支票之發票人，依法自應負給付票
    款之責。雖其辯稱系爭支票係訴外人蔡白玉用以支付原告之
    貨款，貨品有瑕疵云云，惟原告否認；又執票人向支票債務
    人行使追索權時，得請求自為付款提示日起之利息，如無約
    定利率者，依年利率六釐計算；又發票人、背書人及其他票
    據債務人，對於執票人連帶負責，票據法第126條、第144條
    準用同法第29條、第39條、第96條第1項及第13 3條分別定
    有明文。
    本件被告甲○○為系爭支票之發票人，被告乙○○為系爭支
    票之背書人，自當依票上所載文義負責，而被告甲○○復無
    提出任何票據抗辯事由，被告乙○○雖稱希能以分期清償方
    式償還系爭票款，惟此為原告所不同意，此外，被告乙○○
    亦無其他抗辯事由，自應以系爭支票之文義擔保票款之支付
    。從而，原告依票據之法律關係，請求被告甲○○、乙○○
    連帶給付如主文第1項所示之金額，及自提示日即95年11 月
    6日起至清償日止，按週年利率百分之6計算之利息，揆諸前
    揭規定，核屬正當，應予准許。
?]三）本件係就民事訴訟法第427條第2項第6款訴訟適用簡易程
      序所為被告敗訴之判決，爰依同法第389條第1項第3款規
      定，依職權宣告假執行。
-七、訴訟費用負擔之依據：民事訴訟法第85條第2項。
中　　華　　民　　國　　96　　年　　3　　月　　 21　　日
                  民事第一庭    法　官　林南薰
以上正本係照原本作成。
如對本判決上訴，須於判決送達後20日內向本院提出上訴狀。
中　　華　　民　　國　　96　　年　　3 　　月　　21　　日
                                書記官　楊書棼
┌────────────────────────────────────────────────────────┐
│附表：                                                                                                          │
├──┬───┬───┬────────┬──────┬──────────┬───────────┬──────┤
│編號│發票人│背書人│  付　　款　　人│發　票　日　│票　　面　　金　　額│支     票     號    碼│ 提  示  日 │
│    │　　　│　　　│  　　　　　    │　　　　　  │　（新台幣）　　　  │                      │  　        │
├──┼───┼───┼────────┼──────┼──────────┼───────────┼──────┤
│001 │甲○○│乙○○│華南商業銀行竹東│95年11月5日 │186,300元           │pc0000000             │95年11月6日 │
│    │      │      │分行            │            │                    │                      │            │
└──┴───┴───┴────────┴──────┴──────────┴───────────┴──────┘
